臺灣高等法院高雄分院刑事判決　　　　　　　　九十三年度上訴字第一五一號
　　　上　訴　人
　　　即　被　告　甲○○
右上訴人因違反毒品危害防制條例案件，不服臺灣高雄地方法院九十三年度訴字第一
九二六號中華民國九十三年九月十日第一審判決（起訴案號：臺灣高雄地方法院檢察
署九十三年度核退毒偵字第九八號），提起上訴，本院判決如左：
    主  文
上訴駁回。
    事  實
一、甲○○曾於民國九十年間因違反毒品危害防制條例案件，經本院判處有期徒刑一
    年確定，並於九十二年二月二十八日縮短刑期執行完畢；又另於八十九年間因施
    用毒品案件，經臺灣高雄地方法院以八十九年度毒聲字第六六三二號裁定令入戒
    治處所施以強制戒治一年，於九十一年一月十日強制戒治期滿執行完畢釋放。詎
    其仍不知悔改，竟於上開強制戒治執行完畢釋放後五年內，復分別基於施用第一
    級毒品海洛因及第二級毒品甲基安非他命（起訴書誤載為安非他命）之概括犯意
    ，自九十三年四月下旬某日起至九十三年五月二日晚上某時止，連續在高雄縣杉
    林鄉○○路六十九號住處及高雄縣杉林鄉山上等處，以將海洛因摻入注射針筒內
    用以注射自己身體或摻入香煙內點燃吸食之方式，施用第一級毒品海洛因多次；
    另自九十二年十一月間某日起至九十三年五月三日上午某時止，連續在高雄縣杉
    林鄉○○路六十九號住處及高雄縣杉林鄉山上等處，以第二級毒品將甲基安非他
    命置放在玻璃球吸食器內用火燒烤，再吸食其所產生煙氣之方式，施用第二級毒
    品甲基安非他命多次。嗣於九十三年五月三日下午三時十分許，為警持臺灣高雄
    地方法院所核發之搜索票，至甲○○上開高雄縣杉林鄉○○路六十九號住處搜索
    而查獲，並扣得甲○○所有之第一級毒品海洛因一包（驗後淨重０‧一二公克）
    、殘餘海洛因之注射針筒一支、第二級毒品甲基安非他命五包（驗後毛重合計六
    公克）、殘餘甲基安非他命之玻璃球吸食器三個。
二、案經高雄市政府警察局前鎮分局移送臺灣高雄地方法院檢察署檢察官偵查起訴。
    理  由
一、右揭事實，業據上訴人即被告甲○○於原審及本院審理時坦承不諱（見原審卷第
    五十七頁至第六十頁、本院卷第二十九頁），且被告於九十三年五月三日為警查
    獲時所採集之尿液，經送檢驗結果，呈嗎啡及甲基安非他命陽性反應，有高雄市
    政府警察局前鎮分局查獲煙毒麻醉藥品案件犯罪嫌疑人姓名對照表及高雄市立凱
    旋醫院九十三年五月十四日高市凱醫檢字第０一三四七號煙毒尿液檢驗成績書各
    一紙在卷可稽（見警卷第五頁、九十三年度核退毒偵字第九八號卷第二頁），復
    有原審法院之搜索票、搜索扣押筆錄各一紙附卷可稽（見警卷第二頁、第三頁）
    ，並有扣案之海洛因一包、甲基安非他命五包、注射針筒一支及玻璃球吸食器三
    個扣案足資佐證。又扣案疑似海洛因之白粉一包，經送請法務部調查局鑑驗結果
    ，確係第一級毒品海洛因無訛（驗後淨重０‧一二公克），有該局九十三年七月
    十五日調科壹字第二二００一七六０一號鑑定通知書一紙在卷可稽（見上開偵查
    卷第十四頁），而扣案疑似甲基安非他命之白色結晶體五包，經送請高雄醫學大
    學附設中和紀念醫院檢驗結驗結果，確均係甲基安非他命無訛（驗前毛重六‧一
    公克，驗後毛重六公克），亦有該院九十三年七月十三日編號九三０七─二０號
    檢驗報告一紙在卷足憑（見上開偵查卷第十九頁），另扣案之注射針筒一支及玻
    璃球吸食器三個，經送請高雄醫學大學附設中和紀念醫院檢驗結果，注射針筒一
    支確含有海洛因成分，玻璃球吸食器三個確均含有甲基安非他命成分，有該院九
    十三年八月十七日編號第九三０八─一四四號、第九三０八─一四五號檢驗報告
    各一紙附卷可憑（見原審卷第三十九頁、第四十頁），是被告自白核與事實相符
    ，應堪採信。而被告於八十九年間因施用毒品案件，經原審法院以八十九年度毒
    聲字第六六三二號裁定令入戒治處所施以強制戒治一年，於九十一年一月十日強
    制戒治期滿執行完畢釋放等情，有臺灣高雄地方法院檢察署檢察官戒治處分執行
    指揮書（見原審卷第二十四頁）、臺灣高雄地方法院檢察署刑案資料查註紀錄表
    及臺灣高等法院被告全國前案紀錄表、在監在押資料表各一份在卷足憑。是被告
    於強制戒治執行完畢釋放後，五年內再犯施用第一級毒品海洛因及第二級毒品甲
    基安非他命之犯行至明，本件事證明確，被告施用第一級毒品海洛因及第二級毒
    品甲基安非他命犯行，均堪認定。
二、查海洛因、甲基安非他命分別係毒品危害防制條例第二條第二項第一款及第二款
    所稱之第一級毒品及第二級毒品，核被告甲○○施用海洛因及甲基安非他命之行
    為，係犯該條例第十條第一項、第二項之施用第一級毒品罪及施用第二級毒品罪
    。被告持有海洛因、甲基安非他命後，進而施用，其持有之低度行為應為其後施
    用之高度行為所吸收，均不另論罪。被告先後施用海洛因、甲基安非他命之犯行
    ，均時間緊接，方法相同，觸犯構成要件相同之罪名，顯均係基於概括之犯意反
    覆為之，均應依連續犯之規定，分別以一罪論，並均依法加重其刑。又被告於事
    實欄所載九十三年四月下旬某日以外之時間，施用第一級毒品海洛因之犯行及於
    事實欄所載九十三年五月三日以外之時間，施用第二級毒品甲基安非他命之犯行
    ，雖均未經檢察官提起公訴，然因該部分犯行均與已起訴之部分，有連續犯之裁
    判上一罪之關係，均為起訴效力所及，本院自應併予審理。另被告所犯上開二罪
    間，犯意各別，行為互異，應予分論併罰。再被告曾於九十年間因違反毒品危害
    防制條例案件，經本院判處有期徒刑一年確定，並於九十二年二月二十八日縮短
    刑期執行完畢，有臺灣高雄地方法院檢察署刑案資料查註紀錄表及臺灣高等法院
    被告全國前案紀錄表各一份在卷可憑，其受有期徒刑執行完畢，於五年以內再犯
    有期徒刑以上之施用第一級毒品及第二級毒品罪，均為累犯，均應依刑法第四十
    七條之規定，加重其刑，並均依法遞加重之。
三、原審以被告罪證明確，因予適用毒品危害防制條例第十條第一項、第二項、第十
    八條第一項前段，刑法第十一條、第五十六條、第四十七條、第五十一條第五款
    之規定，並審酌被告素行不良，已有違反毒品危害防制條例經判處有期徒刑一年
    之前科紀錄，且前曾因施用毒品，經強制戒治期滿執行完畢釋放後，仍不知悔改
    警惕，猶繼續施用毒品，本不宜寬貸，惟念其犯後坦承犯行，尚知悔悟，且施用
    毒品乃自戕行為，及對社會危害性等一切情狀，分別量處被告施用第一級毒品部
    分有期徒刑十月，施用第二級毒品部分有期徒刑八月，並定其應執行刑為有期徒
    刑一年四月，復將扣案之第一級毒品海洛因一包（驗後淨重０‧一二公克）、第
    二級毒品甲基安非他命五包（驗後毛重合計六公克）、殘餘海洛因之注射針筒一
    支及殘餘甲基安非他命之玻璃球吸食器參個，均應依毒品危害防制條例第十八條
    第一項前段規定，不問屬於犯人與否，均沒收銷燬之，其認事用法核無違誤，所
    處之刑亦屬適當。被告上訴意旨，以量刑過重為由，指摘原判決不當，為無理由
    ，應予駁回。
據上論斷，應依刑事訴訟法第三百六十八條，判決如主文。
本案經檢察官林應華到庭執行職務。
中      華      民      國    九十三    年     十一     月      十      日
                              臺灣高等法院高雄分院刑事第二庭
                                  審判長法官  林正雄
                                        法官  陳啟造
                                        法官  黃壽燕
右正本證明與原本無異。
施用第一級部分如不服本判決應於收受本判決後十日內向本院提出上訴書狀，其未
述上訴理由者，並得於提起上訴後十日內向本院補提理由書狀（均須按他造當事人之
人數附繕本)「切勿逕送上級法院」。
施用第二級毒品部分不得上訴。
                                      書記官  黃一秋
中    華    民    國      九十三      年      十一      月      十      日
附錄本判決論罪科刑法條：
毒品危害防制條例第十條
  施用第一級毒品者，處六月以上五年以下有期徒刑。
  施用第二級毒品者，處三年以下有期徒刑。
